臺灣板橋地方法院刑事判決　　　　　　　　　　　　九十三年度訴字第一四０五號
　　公　訴　人　臺灣板橋地方法院檢察署檢察官
　　被　　　告　甲○○
右列被告因違反毒品危害防制條例案件，經檢察官提起公訴（九十三年度毒偵字第二
七六七號），本院合議庭裁定依簡式審判程序審理，本院判決如左：
    主  文
甲○○施用第一級毒品，累犯，處有期徒刑柒月。又施用第二級毒品，累犯，處有期
徒刑月。應執行有期徒刑捌月。
    事  實
一、甲○○前有多項前科，曾因犯竊盜罪，經臺灣士林地方法院以九十年度易字第七
    十三號判決判處有期徒刑五月確定；又因違反毒品危害防制條例案件，經本院以
    九十年度訴字第一一一九號判決判處有期徒刑八月，上訴臺灣高等法院後經撤回
    確定；上開二案件經臺灣士林地方法院以九十一年度聲字第六九三號裁定定應執
    行有期徒刑一年確定，指揮書執畢日期為民國九十二年八月二十四日（於本件構
    成累犯）。
二、再甲○○前因施用毒品案件，經觀察、勒戒後，認無繼續施用毒品之傾向，由臺
    灣士林地方法院檢察署檢察官於八十七年十月十七日，以八十七年度偵字第九二
    八二號為不起訴處分確定。復因施用第一級毒品海洛因案件，經觀察勒戒後認有
    繼續施用毒品傾向，經本院裁定送強制戒治，於九十二年一月二十七日執行完畢
    後，由臺灣板橋地方法院檢察署檢察官以九十年度毒偵字第二○五四號起訴，經
    本院以九十年度訴字第一一一九號判決判處有期徒刑八月，上訴臺灣高等法院後
    經撤回確定，該案並與之前所犯之竊盜罪定應執行有期徒刑一年確定，且於九十
    二年八月二十四日執行完畢，已如前述。詎其仍未戒除毒癮，於上開受強制戒治
    執行完畢後之五年內，復基於分別施用第一級毒品海洛因與第二級毒品安非他命
    之犯意，於九十二年十二月二十二日下午八、九時許，在臺北縣板橋市○○街六
    十巷門號不詳之處，先施用海洛因後，再施用安非他命。嗣為警於九十二年十二
    月二十三日下午六時三十分許，持搜索票前往其位於臺北縣板橋市○○街十七號
    四樓住處搜索，經採其尿液檢驗呈安非他命與嗎啡陽性反應（按施用海洛因經水
    解後呈嗎啡陽性反應）而查悉上情。
三、案經臺北縣政府警察局三重分局報告臺灣板橋地方法院檢察署檢察官偵查起訴。
    理  由
一、訊據被告甲○○對於右揭犯罪事實均坦承不諱。再被告為警於九十二年十二月二
    十三日下午十時許，採尿送驗結果，其尿液呈安非他命與嗎啡陽性反應（按施用
    海洛因經水解後呈嗎啡陽性反應）等情，此有臺灣檢驗科技股份有限公司出具之
    濫用藥物尿液檢驗報告一紙附卷可稽（見偵查卷第五十七頁）。另被告前因施用
    毒品案件，經觀察、勒戒後，認無繼續施用毒品之傾向，由臺灣士林地方法院檢
    察署檢察官於八十七年十月十七日，以八十七年度偵字第九二八二號為不起訴處
    分確定。復因施用第一級毒品海洛因案件，經觀察勒戒後認有繼續施用毒品傾向
    ，經本院裁定送強制戒治，於九十二年一月二十七日執行完畢後，由臺灣板橋地
    方法院檢察署檢察官以九十年度毒偵字第二○五四號起訴，經本院以九十年度訴
    字第一一一九號判決判處有期徒刑八月確定，並於九十二年八月二十四日執行完
    畢等情，復有上開起訴書、判決書與臺灣高等法院被告全國前案紀錄表各一件在
    卷足參（見偵查卷第五十至五十三頁及本院卷）。事證明確，被告犯行堪以認定
    ，應予依法論科。
二、查海洛因與安非他命分別屬於毒品危害防制條例第二條第二項第一款、第二款所
    列之第一級、第二級毒品。次查被告行為後，新修正之毒品危害防制條例業於九
    十三年一月九日施行（該條例於九十二年七月九日修正公布，依該條例第三十六
    條規定，自公布後六個月施行），關於三犯施用第一級毒品海洛因、第二級毒品
    安非他命之行為，不論依新、舊法規定，檢察官均得依法追訴並由法院依法審判
    。再者，比較修正前後之毒品危害防制條例施用第一級、第二級毒品之刑罰規定
    ，不論條次、犯罪構成要件、法定刑度均無變更，依修正後毒品危害防制條例第
    三十五條第一項第三款及刑法第二條第一項前段之規定，應適用裁判時之新法。
    故核被告所為，係犯修正後毒品危害防制條例第十條第一項之施用第一級毒品罪
    與第二項之施用第二級毒品罪。被告自承其係先施用海洛因後，再施用安非他命
    ，則被告所犯之上開施用第一級毒品罪與施用第二級毒品罪，犯意各別，罪名亦
    異，應予分論併罰。查被告前有多項前科，曾因犯竊盜罪，經臺灣士林地方法院
    以九十年度易字第七十三號判決判處有期徒刑五月確定；又因違反毒品危害防制
    條例案件，經本院以九十年度訴字第一一一九號判決判處有期徒刑八月，上訴臺
    灣高等法院後經撤回確定；上開二案件經臺灣士林地方法院以九十一年度聲字第
    六九三號裁定定應執行有期徒刑一年確定，指揮書執畢日期為九十二年八月二十
    四日等情，此有卷附臺灣高等法院被告全國前案紀錄表可稽，其於五年以內再犯
    本件有期徒刑以上之罪，為累犯，應依刑法第四十七條規定加重其刑。爰審酌被
    告施用毒品屢次不改，危害身心甚鉅，且施用後可能做出對於他人或社會有危害
    之衝動行為，及被告犯後坦承犯行，甚有悔意，態度尚佳等一切情狀，量處如主
    文所示之刑，並定其應執行刑，以資懲儆。
三、末按「除被告所犯為死刑、無期徒刑、最輕本刑為三年以上有期徒刑之罪或高等
    法院管轄第一審案件者外，於前條第一項程序進行中，被告先就被訴事實為有罪
    之陳述時，審判長得告知被告簡式審判程序之旨，並聽取當事人、代理人、辯護
    人及輔佐人之意見後，裁定進行簡式審判程序。」刑事訴訟法第二百七十三條之
    一第一項定有明文。查本件被告所犯上開施用第一級、第二級毒品之罪，均非最
    輕本刑為三年以上有期徒刑之罪，且被告於本院九十三年十一月十八日審判程序
    進行中，復就被訴之事實為有罪之陳述，經告知被告簡式審判程序之旨，被告及
    公訴人對於本件改依簡式審判程序審理亦均表示無意見，本院即依前揭刑事訴訟
    法規定，裁定本件進行簡式審判程序，末此敘明。
據上論斷，應依刑事訴訟法第二百九十九條第一項前段、第二百七十三條之一第一項
，毒品危害防制條例第三十五條第一項第三款、第十條第一項、第二項，刑法第十一
條前段、第二條第一項前段、第四十七條、第五十一條第五款，判決如主文。
本案經檢察官楊仲農到庭執行職務。
中　　　華　　　民　　　國　　九十三　　年　　　十一　　　月　  三十    日
                          臺灣板橋地方法院刑事第七庭
                              法　官  許必奇
右正本證明與原本無異。
如不服本判決，應於判決送達後十日內，向本院提出上訴狀。
                              書記官  金和國
中　　　華　　　民　　　國　　九十三　　年　　　十一　　　月　  三十    日
附錄：
毒品危害防制條例第十條：
施用第一級毒品者，處六月以上五年以下有期徒刑。
施用第二級毒品者，處三年以下有期徒刑。
